【裁判字號】    89,台上,2751
【裁判日期】    891207
【裁判案由】    損害賠償
【裁判全文】
最高法院民事裁定                              八十九年度台上字第二七五一號
    上  訴  人  乙○○
    訴訟代理人  汪紹銘律師
    被 上訴 人  甲○○
右當事人間請求損害賠償事件，上訴人對於中華民國八十八年八月十日台灣高等法院
台中分院第二審判決（八十六年度重上字第一五八號），提起上訴，本院裁定如左：
    主  文
上訴駁回。
第三審訴訟費用由上訴人負擔。
    理  由
按對於第二審判決上訴，非以其違背法令為理由，不得為之。民事訴訟法第四百六十
七條定有明文。依同法第四百六十八條規定，判決不適用法規或適用不當者，為違背
法令。而判決有同法第四百六十九條所列各款情形之一者，為當然違背法令。是當事
人提起上訴，如依民事訴訟法第四百六十八條規定，以第二審判決有不適用法規或適
用法規不當為理由時，其上訴狀或理由書應有具體之指摘，並揭示該法規之條項或其
內容。若係成文法以外之法則，應揭示該法則之旨趣。倘為司法院解釋、或本院之判
例，則應揭示該判解之字號或其內容。如以民事訴訟法第四百六十九條所列各款情形
為理由時，其上訴狀或理由書，應揭示合於該條款之事實。上訴狀或理由書如未依此
項方法表明者，即難認為已對第二審判決之違背法令有具體之指摘，其上訴自難認為
合法。本件上訴人對第二審判決提起上訴，雖以該判決違背法令為由，惟核其上訴理
由狀所載內容，係就原審取捨證據、認定事實之職權行使所論斷：被上訴人主張伊就
系爭土地應有部分二分之一信託登記為上訴人名義，即兩造間有信託關係存在等語，
足以採信。而上訴人既將系爭土地全部以新台幣（下同）一千四百五十一萬零九百二
十五元出售予訴外人許嘉政，且無法回復原狀，自不能履行信託契約。是被上訴人請
求上訴人賠償其所受之損害七百二十五萬五千四百六十二元五角（即一千四百五十一
萬零九百二十五元之二分之一），及自訴狀繕本送達翌日起算之法定遲延利息，洵屬
有據，應予准許等情，僅泛言指摘其為不當，而未具體表明有何合於不適用法規、適
用法規不當、或民事訴訟法第四百六十九條所列各款之事實，難認對該判決之如何違
背法令已有具體之指摘，依首揭說明，應認其上訴為不合法。至上訴人所稱：系爭土
地買賣契約上記載被上訴人為「買受人」係屬隱名代理及兩造間苟有信託關係存在，
依修正後之土地法規定，被上訴人可請求登記返還土地云云，均屬新攻擊防禦方法，
本院無從予以審酌，附此明。
據上論結，本件上訴為不合法。依民事訴訟法第四百八十一條、第四百四十四條第一
項、第九十五條、第七十八條，裁定如主文。
中      華      民      國    八十九    年     十二     月      七      日
                              最高法院民事第八庭
                                  審判長法官  蘇  茂  秋
                                        法官  徐  璧  湖
                                        法官  李  慧  兒
                                        法官  謝  正  勝
                                        法官  高  孟  焄
      右正本證明與原本無異
                                              書  記  官
中      華      民      國    八十九    年     十二     月     二十     日


司法院資訊處製作；財團法人民間司法改革基金會備份。
